{
  "languages": "pt",
  "transcript": " Olha, eu estou comentei com uma noite que se você perceberia como é que é estranho ainda o viante, pode ter alguma coisa que vai com a figurina de tal a gente.  Se eu vou te dizer isso agora que não era para conseguir isso, está acontecendo, a gente tem que ver se não é algum problema tão figurante, não é?  Que vai subir uma figurina do sonor de saúde.  Eu acho que isso é que o Betrinho não é somnando.  É porque isso é bisçapa, não é? Espero que tenham sido bisçapa, não é?  Não, mas aqui já está no viante, entendeu?  Ah, está.  Já está no viante, o salo do sonor sobe as correções do que for.  Encontrato de problema no viante, entendeu?  E se tem algum comportamento que não é comum, que é uma coisa espereira, então pode ser que tem a ver com a figurina, entendeu?  Não sei, está? Estou comitando.  Realiza, tudo bom.  O modo também precisa finalizar os textos e aí a gente vai ter que abordar e resolver todas as questões aí dos problemas que produção para poder ver uma janela.  E, acho que é isso, né?  Tem aquela operação da datasquina promoção que a gente vai fazer depois do sriso.  Que o alégato que prazer é a data correta que é pra mudar.  Hoje acho que...  Vamos ver se eu falado não tem uma nova e que não vai se derer.  Não invite.  Vamos ver se tem uma impacto que me canta com ele.  Então, uma demanda nova aí.  Uma jornada de ver e depucar toda de crédito, não, claro, flex.  Que mais, pessoal?  O banuto, aquela questão daquele problema do lixo que estava sendo biserado no seu source, né?  Porque tinha o defeito aberto.  A gente precisava abrir um tíquete lá no seu source, né?  Eu acho que não sei como é que faz se você tem acesso pra isso ou não.  Era legal ver com o Orbit abriu alguns das semanas lá.  Talvez ele possa te ajudar.",
  "summary": "Resumo  \nA reunião discutiu principalmente questões técnicas relacionadas a um sistema ou aplicativo em desenvolvimento. Os participantes conversaram sobre problemas pendentes, ajustes necessários e futuras etapas para resolver questões encontradas no projeto.\n\nTópicos Principais  \n1. Problemas técnicos: Foram discutidos comportamentos inesperados no sistema, potencialmente relacionados a uma figura ou cenário específico.  \n2. Correção e finalização de textos: Foi mencionado que textos precisam ser finalizados para resolver questões de produção.  \n3. Operação pós-sprint: Foi mencionada uma futura operação após o término do sprint atual.  \n4. Questão do lixo: Foi discutido um problema com lixo que precisa de um tíquete aberto no sistema \"source\".  \n\nDecisões Tomadas  \nNenhuma decisão específica foi mencionada no transcrito.\n\nTarefas  \n1. Finalizar os textos para resolver problemas de produção – Responsável não especificado  \n2. Verificar e lidar com comportamentos inesperados relacionados à figura – Responsável não especificado  \n3. Abrir um tíquete no sistema \"source\" sobre o problema do lixo – Responsável não especificado (sugestão de envolvimento do Orbit)\n\nPróximos Passos  \nOs participantes devem abordar os problemas técnicos e abrir o tíquete necessário para o problema do lixo. É esperado também finalizar os textos para poder avançar nas correções necessárias. Além disso, preparar-se para a operação prevista após o sprint."
}